臺灣基隆地方法院刑事判決　　　　　　　　　　　　　　九十三年度訴字第九五號
　　公　訴　人　臺灣基隆地方法院檢察署檢察官
　　被　　　告　壬○○
　　　　　　　　戊○○
右列被告因竊盜等案件，經檢察官提起公訴（九十二年度偵字第一八二０、二二八三
、二三二九、二六一二號、九十二年度偵緝字第二八八號），本院判決如左：
    主      文
壬○○共同連續踰越安全設備竊盜，累犯，處有期徒刑壹年。偽造之「庚○○」署名
參枚，均沒收。
戊○○共同連續踰越安全設備竊盜，處有期徒刑壹年。偽造之「庚○○」署名參枚，
均沒收。
    事      實
一、壬○○前曾因違反毒品危害防制條例案件，經本院以八十八年度基簡字第六０六
    號判處有期徒刑五月確定，於民國九十一年一月八日易科罰金執行完畢。
二、戊○○基於意圖為自己不法所有及行使偽造私文書之概括犯意，或獨自，或與壬○○基於犯意之聯絡，於下列時、地，連續為竊盜、詐欺取財及行使為造私文書
    之犯行，嗣戊○○先於九十二年五月十六日下午六時四十五分許，在基隆市○○
    路、平二路口，為員警據報後當場查獲，員警並在戊○○身上當場起出如後述(二)
    部分之贓款即現金一萬二千元及如後述(二)部分之行竊所得一千元紙鈔（編號ＥＳ
    ０三六六六六ＶＪ號）一張之後，偕同戊○○前往基隆市○○路二十號之樓梯間
    內起出戊○○、壬○○二人行竊得手後棄置在該處，如附表編號(一)至(八)所示之信
    用卡八張；再於九十二年六月二十七日下午二時三十分攀爬基隆市○○街七十五
    號一樓屋頂（此部分尚不構成犯罪）之際，因二樓住戶黃啟豪之出聲斥責，而驚
    嚇跌落地面昏迷，嗣員警據報前往現場後，則當場在戊○○手上起獲如後述(四)部
    分之行竊所得勞力士錶乙支，並循線查知下情：
  (一)九十二年三月二十四日中午十二時許，戊○○在基隆市○○路九十之五號之「清
    巖宮」內，趁「清巖宮」住持己○○不注意之機會，獨自徒手竊取掛在宮內神像
    身上之金牌三面，得手後，旋即迅速離開現場，並將上開金牌持往基隆市○○路
    三九九號之「金順玉銀樓」，以新臺幣（下同）一０八０元之價格，典當花用一
    空。
  (二)九十二年五月十六日下午六時許，戊○○與壬○○二人行經基隆市○○路二十六
    號前時，適見庚○○所有，停放在該處之ＥＶ─五八七三號自用小客車車門並未
    關妥，其二人旋推由壬○○在外把風；由戊○○趁此機會打開車門並進入該車車
    內，以徒手方式竊取庚○○所有之新臺幣一千元紙鈔一張（編號ＥＳ０三六六六
    六ＶＪ號）及皮包乙個（內有如附表所示之信用卡十二張）。得手後，其二人乃
    先將如附表編號(一)至(八)所示之信用卡八張及上開皮包乙個棄置在基隆市○○路二
    十號之樓梯間內，再於同日下午六時三十分許，共同持附表編號(九)至(十二)所示之信
    用卡四張，前往基隆市○○路一五０號之「寶麒銀樓」，推由戊○○向「寶麒銀
    樓」負責人乙○○謊稱其即為上開四張信用卡之合法持用人庚○○，並交付如附
    表編號(九)、編號(十)所示之信用卡各一張與「寶麒銀樓」負責人乙○○在印錄機上
    刷卡辨識，分別以附表二編號(九)所示之信用卡（中國商業銀行ＶＩＳＡ卡）刷卡
    消費一萬元，以附表二編號(十)所示之信用卡（富邦商業銀行ＭＡＳＴＥＲ卡）刷
    卡消費二萬元之方式，向乙○○購買價值三萬元之金項鍊等物，再續由戊○○分
    別在上開一萬元、二萬元之刷卡簽帳單上，連續二次偽簽「庚○○」之署名，以
    此方式連續偽造私文書，再連續持交乙○○以行使，使乙○○陷於錯誤，將價值
    三萬元之金項鍊等物交付與戊○○、壬○○二人，足以生損害於庚○○、乙○○
    、中國信託商業銀行及富邦商業銀行；戊○○、壬○○嗣復佯以庚○○名義，將
    前開乙○○所交付之金項鍊等物，以二萬七千元之代價，回賣與乙○○，並續推
    由戊○○在「寶麒銀樓」之金飾買入登記簿上偽簽「庚○○」之署名，以此方式
    偽造私文書後，再持交乙○○以行使，使乙○○陷於錯誤，而將現金二萬七千元
    交與戊○○、壬○○二人，足以生損害於庚○○及乙○○。嗣戊○○則朋分得贓
    款即現金一萬二千元及在上開車內行竊所得之一千元紙鈔一張（編號ＥＳ０三六
    六六六ＶＪ號）；至壬○○則朋分得贓款即現金一萬五千元及如附表編號(九)至(十二)
    所示之信用卡四張。
  (三)九十二年五月二十日下午三時許，戊○○與壬○○共同前往基隆市○○街一二０
    號五樓之癸○勛、潘宗佑住處，推由戊○○自該棟公寓五樓樓梯間氣窗翻爬進入
    基隆市○○街一二０號五樓之外部陽臺並以徒手方式推開該陽臺落地窗（安全設
    備）後進入屋內，再自屋內開門供壬○○進入；嗣壬○○入屋之後，其二人則以
    徒手方式共同竊取放置在該屋內之鑽戒三只、項鍊三條、不詳數目之美金、港幣
    （以上價值共計約三十萬元許）及潘宗佑之身分證乙只。得手後，旋即迅速離開
    現場，並於九十二年五月二十日之不詳時間，將上開行竊所得之物，共同持往基
    隆市○○路三九九號之「金順玉銀樓」，並分由戊○○以二七九四三元之價格，
    典當花用一空；由壬○○以三一七三０之價格典當花用一空。
  (四)九十二年六月十一日下午二時許，戊○○與壬○○復共同前往基隆市○○街七十
    五號二樓之丁○○、丙○○、辛○住處，推由戊○○自該棟公寓一樓樓頂翻爬進
    入基隆市○○街七十五號二樓之外部陽臺並以徒手方式推開該陽臺落地窗（安全
    設備）後進入屋內，再自屋內開門供壬○○進入；嗣壬○○入屋之後，其二人則
    以徒手方式共同竊取放置在該屋內之白金項鍊乙條、金項鍊二條、金戒指乙個、
    神明金牌十面、洋酒五瓶、勞力士手錶乙支及不詳數目之五十元硬幣（以上價值
    共計約二十五萬元許）。得手後，旋即迅速離開現場，並朋分上開行竊所得。嗣
    壬○○則於九十二年六月十一日，將其朋分所得之戒指等物，持往基隆市○○路
    三十號之「金瓜石打金店」，以八七四０元之價格，典當花用一空；至戊○○則
    於九十二年六月十九日，將其朋分所得之項鍊等金飾，持往基隆市○○路二十九
    號之「金鷹銀樓」，以一０六一０元之價格，典當花用一空。
三、案經被害人丁○○、中國信託商業銀行告訴暨基隆市警察局第二分局報請臺灣基
    隆地方法院檢察署檢察官偵查起訴。
    理      由
一、右揭事實業據被告戊○○於偵查及本院調查、審理時坦承在卷；又右揭事實除二
    之(二)關於竊盜部分之犯行以外，亦據被告壬○○於偵查及本院調查、審理時坦承
    無訛，核被告二人自白之情節，均與被害人己○○、癸○勛、丙○○、甲○○於
    警詢時；被害人庚○○、丁○○、辛○於偵查中指述之情節相符，並經證人陳張
    秀勤即「金順玉銀樓」之負責人、陳坤章即「金瓜石打金店」之負責人、乙○○
    即「寶麒銀樓」之負責人於警詢及偵查中證述明確，且有「金瓜石打金店」、「
    金鷹銀樓」金飾買入登記簿節本各乙紙、「金順玉銀樓」金飾買入登記簿節本二
    紙、偽簽有「庚○○」署名之刷卡簽帳單二紙、偽簽有「庚○○」署名之「寶麒
    銀樓」金飾買入登記簿節本乙紙、贓物認領保管收據二紙在卷可佐，復有贓款一
    萬二千元扣案可憑，堪認被告戊○○、壬○○之自白與事實相符，可以採信。至
    被告壬○○雖矢口否認有何右揭事實二之(二)關於竊盜部分之犯行，辯稱：伊就被
    告戊○○進入上開車輛內行竊之情節，事先毫不知情；且伊當時係在車外上廁所
    ，而無與被告戊○○共同進入該車行竊之行為云云。然查，被告戊○○夥同被告
    壬○○於右揭事實二之(二)所示時、地共同行竊之情節，業據被告壬○○於警詢及
    偵查中坦承不諱；而被告壬○○確亦查有事實二之(二)部分所示之盜刷被害人庚○○信用卡購物等行使偽造私文書、詐欺取財等行為之事實，則業據本院認定如前
    所述，且為被告壬○○於偵查及本院調查、審理時坦認在卷；而被告戊○○於本
    院審理時，就被告壬○○曾否參與事實二之(二)部分所述之竊盜行為乙節，係到庭
    結證稱：「（問：九十二年五月十六日行竊情況如何？）當天我跟黃（即被告壬○○）行經該處，我們二人均看到該車車門未關，黃跟我說車門沒關，我就進去
    看裡面有什麼東西，當時黃在外面，好像在上廁所，從車子裡面拿出來的皮包及
    壹仟元我放在口袋，黃知道我進去車子裡面，我是走到下面的時候才告訴黃我從
    車子裡面拿了皮包及壹仟元，我進去車子裡面的時候，黃在我的旁邊」（詳見本
    院九十三年三月四日審判筆錄）等語，且被告戊○○所證述之上開情節，復為被
    告壬○○所坦認無誤（亦詳見本院前揭筆錄）。由上開被告壬○○曾出聲提醒被
    告戊○○如事實二之(二)所述之自用小客車車門未關，並已顯然知悉被告戊○○聞
    訊後（在被告壬○○出聲提醒上開自用小客車車門未關後）旋即有進入該車之舉
    措等情節以觀，被告壬○○就被告戊○○入車之目的係在竊取他人財物乙節，自
    難諉稱不知。被告壬○○雖非上開竊盜犯行之下手實施之人，而查無參與竊盜罪
    名構成要件行為之事實，然按以自己共同犯罪之意思，參與實施犯罪構成要件以
    外之行為；或以自己共同犯罪之意思，事先同謀，而由其中一部分人實施犯罪之
    行為者，均為共同正犯，司法院大法官會議第一０九號解釋可資參看。茲本案被
    告壬○○固未曾與被告戊○○共同進入車內下手實施該當本起竊盜犯罪之構成要
    件行為，惟被告壬○○對被告戊○○入車之目的係在竊取他人財物乙節，在主觀
    上既有認識，且亦明知如事實二之(二)所述之信用卡等物，皆係被告戊○○本次入
    車行竊所得，而仍有夥同被告戊○○參與前述二之(二)關於盜刷被害人庚○○信用
    卡購物等行使偽造私文書、詐欺取財之事實，由上情以為研判，被告壬○○於被
    告戊○○入車行竊之際，顯然已有以被告戊○○犯罪為自己犯罪之意思；且被告
    壬○○當時站立車外之目的，無非係在分擔把風之工作無疑。從而，被告壬○○
    於本院調查、審理時所為辯解，顯然不足令人採信；其應依法與被告戊○○同負
    本起竊盜罪責，要屬情極灼然。綜上所陳，本件事證明確，被告戊○○、壬○○
    如事實二所述之竊盜、行使偽造私文書、詐欺取財等犯行，均堪認定。
二、法律之適用及刑之酌科、加減：
  (一)核被告戊○○、壬○○之所為，均係犯刑法第三百二十條第一項、第三百二十一
    條第一項第二款之加重竊盜罪、同法第二百十六條、第二百十條之行使偽造私文
    書罪及同法第三百三十九條第一項之詐欺取財罪。
  (二)被告戊○○、壬○○二人，就右揭事實二之(二)、(三)、(四)所示部分，皆有犯意之聯
    絡及行為之分擔，均為共同正犯。
  (三)被告戊○○、壬○○如事實二之(二)所述，偽造私文書（冒用被害人庚○○名義偽
    簽二張刷卡簽帳單及一張金飾買入登記簿）復持以行使，其偽造私文書之低度行
    為應為高度之行使行為所吸收，不另論罪。又被告戊○○、壬○○如事實二之(三)
    、(四)所述，以攀爬踰越被害人住宅陽臺落地窗（安全設備）之方式入室行竊，其
    毀越行為，即屬毀損物品或侵入住宅，已併合於所犯加重竊盜之罪質中，從而，
    被告踰越以攀爬踰越被害人住宅陽臺落地窗之方式侵入被害人住宅之行為，自無
    另構成毀損罪或侵入住宅罪之理（最高法院二十七年上字第一八八七號判例、九
    十二年度臺非字第六號判決參照）；公訴人認被告此部分行為另涉犯刑法第三百
    零六條第一項之侵入住宅罪名云云，顯屬誤會，併此指明。
  (四)被告戊○○如事實二之(一)、(二)部分所示之刑法第三百二十條第一項之普通竊盜犯
    行及如事實二之(三)、(四)部分所示之刑法第三百二十一條第一項第二款之踰越安全
    設備加重竊盜犯行間（前後四次竊盜犯行）；被告壬○○如事實二之(二)部分所示
    之刑法第三百二十條第一項之普通竊盜犯行及如事實二之(三)、(四)部分所示之刑法
    第三百二十一條第一項第二款之踰越安全設備加重竊盜犯行間（前後三次竊盜犯
    行間）；被告戊○○、壬○○如事實二之(二)部分所示之三次行使偽造私文書犯行
    間；被告戊○○、壬○○如事實二之(二)部分所示之二次詐欺取財犯行間，時間緊
    接，手法相類，所犯復係構成要件相同之罪名，顯係基於概括犯意反覆為之，皆
    為連續犯，均應依刑法第五十六條之規定，各論以一刑法第三百二十一條第一項
    第二款之踰越安全設備加重竊盜罪、同法第二百十六條、第二百十條之行使偽造
    私文書罪及同法第三百三十九條第一項之詐欺取財罪，並分別加重其刑。
  (五)被告戊○○、壬○○二人，共同竊取被害人庚○○信用卡等物之目的，係為冒用
    被害人庚○○名義以刷卡詐財，其所犯上開三罪間，有方法目的之牽連關係，應
    從一重之刑法第三百二十一條第一項第二款之踰越安全設備加重竊盜罪處斷。
  (六)被告壬○○曾有如前所述之犯罪科刑及刑之執行情形，此有臺灣高等法院被告全
    國前案紀錄表在卷可按，其於有期徒刑執行完畢後，五年以內再犯本件最重本刑
    有期徒刑以上之罪，為累犯，應依刑法第四十七條之規定，遞予加重其刑。
  (七)本院審酌被告戊○○、壬○○時值青年，竟不思以正當方式獲取財物，妄想以竊
    盜之手段不勞而獲，其觀念殊不足取，且極待矯治；並考量被告戊○○、壬○○
    之行竊次數（被告戊○○共計行竊四次；被告壬○○共計行竊三次）及被告戊○○在本案中所扮演角色之分量較諸被告壬○○而言更為深重等一切情狀，分別量
    處如主文第一項、第二項所示之刑，以示懲儆。
  (八)刷卡簽帳單上偽簽之「庚○○」署名二枚及「寶麒銀樓」金飾買入登記簿上偽簽
    之「庚○○」署名乙枚，均為被告二人偽造之署押，不問屬於犯人與否，均應依
    刑法第二百十九條之規定，宣告沒收。
據上論斷，應依刑事訴訟法第二百九十九條第一項前段，刑法第二十八條、第五十六
條、第三百二十一條第一項第二款、第三百二十條第一項、第二百十六條、第二百十
條、第三百三十九條第一項、第五十五條、第四十七條、第二百十九條，罰金罰鍰提
高標準條例第一條前段，判決如主文。
本案經檢察官張長樹到庭執行職務。
中      華      民      國      九十三      年      三      月  十八    日
                                臺灣基隆地方法院刑事第四庭
                                    審判長  法  官  陳  志  祥
                                            法  官  陳  玉  雲
                                            法  官  王  慧  惠
右正本證明與原本無異。
對於本件判決如有不服，應於收受送達後十日內，向本院提出上訴書狀，上訴於臺灣
高等法院，並按他造當事人之人數附具繕本。
                                            書記官  吳  麗  雲
中      華      民      國      九十三      年      三      月  十八    日
附錄論罪法條：
刑法第三百二十條第一項：
意圖為自己或第三人不法之所有，而竊取他人之動產者，為竊盜罪，處五年以下有期
徒刑、拘役或五百元以下罰金。
刑法第三百二十一條第一項第二款：
犯竊盜罪而有左列情形之一者，處六月以上五年以下有期徒刑：
二、毀越門扇、墻垣或其他安全設備而犯之者。
【附表】
┌──┬─────────────┬─────────────┬────┐
│編號│名    稱    及    種    類│卡                     號 │數    量│
├──┼─────────────┼─────────────┼────┤
│一  │ＡＩＧ信用卡              │0000000000000│一張    │
│    │                          │五四九號                  │        │
├──┼─────────────┼─────────────┼────┤
│二  │陽信銀行信用卡            │0000000000─八號│一張    │
├──┼─────────────┼─────────────┼────┤
│三  │淡水一信信用卡            │００一０─二二─六六五二五│一張    │
│    │                          │七─０號                  │        │
├──┼─────────────┼─────────────┼────┤
│四  │中國信託信用卡（金卡）    │0000000000000│一張    │
│    │                          │二五三號                  │        │
├──┼─────────────┼─────────────┼────┤
│五  │中國信託Ｃａｌｌ  Ｃａｌｌ│0000000000000│一張    │
│    │卡                        │００六號                  │        │
└──┴─────────────┴─────────────┴────┘
┌──┬─────────────┬─────────────┬────┐
│六  │中國信託、富邦聯名Ｐｒｉｏ│0000000000000│一張    │
│    │ｒｉｔｙ  Ｐａｓｓ卡      │０三九一九號              │        │
├──┼─────────────┼─────────────┼────┤
│七  │同右                      │000000000000號│一張    │
├──┼─────────────┼─────────────┼────┤
│八  │同右                      │000000000000號│一張    │
│    │                          │（已過期）                │        │
├──┼─────────────┼─────────────┼────┤
│九  │中國信託ＶＩＳＡ卡        │0000000000000│一張    │
│    │                          │四八三號                  │        │
├──┼─────────────┼─────────────┼────┤
│十  │富邦商業銀行ＭＡＳＴＥＲ卡│0000000000000│一張    │
│    │                          │００三號                  │        │
├──┼─────────────┼─────────────┼────┤
│十一│不詳                      │不詳                      │一張    │
├──┼─────────────┼─────────────┼────┤
│十二│不詳                      │不詳                      │一張    │
└──┴─────────────┴─────────────┴────┘
